【裁判字號】    98,訴,2070
【裁判日期】    990108
【裁判案由】    偽造文書
【裁判全文】
臺灣臺中地方法院宣示判決筆錄          98年度訴字第2070號
公  訴  人  臺灣臺中地方法院檢察署檢察官
被      告  乙○○
選任辯護人  熊賢祺律師
上列被告因偽造文書案件，經檢察官提起公訴（98年度偵字第14
34號），並聲請改依協商程序而為判決，本院合議庭裁定由受命
法官獨任進行認罪協商程序後，於中華民國99年1月8日上午11時
，在第四法庭宣示判決，出席職員如下：
      法  官  張恩賜
      書記官  黃舜民
      通  譯
法官起立朗讀判決主文、犯罪事實要旨、處罰條文、附記事項及
告以上訴限制、期間並提出上訴狀之法院，且諭知記載其內容：
一、判決主文：
    乙○○連續犯行使偽造私文書罪，處有期徒刑拾月，如易科
    罰金，以銀元參佰元即新臺幣玖佰元折算壹日，減為有期徒
    刑伍月，如易科罰金，以銀元參佰元即新臺幣玖佰元折算壹
    日。偽造之民國九十年六月十五日房屋租賃契約書沒收。
二、犯罪事實要旨：
    乙○○於民國90年 4月間，向賺錢時代公寓大廈管理委員會
    廣場區分會（下稱廣場區管委會），商討承租門牌號碼臺中
    市○區○○路170號地下2、3層建物（下稱系爭建物)事宜，
    以經營停車場。因系爭建物係由東盟開發實業股份有限公司
    （下稱東盟公司）向廣場區買受人承租，故廣場區管委會主
    任委員王景弘於簽報東盟公司核可後，即備妥房屋租賃契約
    （下稱第1份租賃契約)，內容略為：租賃標的為臺中市○區
    ○○路170號地下2、3層停車場空間，租期自90年5月 1日起
    至92年12月31日止計2年8個月，第1年自90年5月1日至91年4
    月30日止，租金每月新臺幣(下同)3萬元，第2年自91年5月1
    日至92年4月30日止，租金每月6萬元之租賃契約，並交付乙
    ○○用印。乙○○雖自90年7月1日起，即在系爭建物經營停
    車場，卻未於第 1份租賃契約書用印交回，且因不滿該租賃
    契約書自第 2年起，將租金由每月3萬元調漲為每月6萬元，
    提高其經營停車場之成本，竟於91年間某日，基於偽造私文
    書之犯意，在臺南縣某處，委由真實姓名年籍不詳之不知情
    刻印人員，偽刻「賺錢時代公寓大廈管理委員會廣場區」及
    該廣場區管委會主任委員「甲○○」之印章，再於不詳時、
    地，在如附表所示偽造位置，接續蓋用其偽刻之「賺錢時代
    公寓大廈管理委員會廣場區」、「甲○○」印章，而偽造如
    附表所示之簽約日期為90年6月15日之第2份租賃契約書，足
    生損害於廣場區管委會及甲○○。乙○○偽造第 2份租賃契
    約後，復基於行使偽造私文書之概括犯意，連續為下列行使
    偽造私文書之犯行：
  (一)於91年9月16日起至93年4月9日止，連續持偽造之第2份租
      賃契約書影本作為證明文件，向臺灣臺中地方法院提存所
      之不知情承辦人員行使，致提存所承辦人員誤認廣場區管
      委會遲延受領乙○○所給付每月 3萬元之租金，而准予提
      存，足生損害於廣場區管委會、甲○○及臺灣臺中地方法
      院提存所辦理提存事務之正確性。
  (二)於93年1月7日，持偽造之第 2份租賃契約書影本作為位於
      臺中市○區○○路170號地下2樓之60個停車場使用權之證
      明文件，向臺中市政府交通旅遊局之不知情承辦人員行使
      ，致交通旅遊局承辦人員誤認乙○○有權自90年7月1日起
      至99年 6月30日止使用上開停車場，遂核發93府交停證字
      第004號、使用期限至100年12月31日止之停車場登記證予
      乙○○，足生損害於廣場區管委會、甲○○及交通旅遊局
      辦理核發停車證之正確性。
  (三)於95年1月5日，在本院93年度重訴字第 242號遷讓房屋等
      民事事件審理時，當庭提出偽造之第 2份租賃契約書正本
      為證，足生損害於廣場區管委會、甲○○及法院裁判之正
      確性。
三、處罰條文：
    刑法第2條第 1項前段，修正前刑法第56條，刑法第216條、
    第210條，修正前刑法第41條第1項前段，廢止前罰金罰鍰提
    高標準條例第2條。
四、附記事項：
  (一)被告乙○○本案犯罪時間係於96年 4月24日以前，合於中
      華民國96年罪犯減刑條例所定減刑要件，且無不得減刑之
      事由，應依該條例第2條第1項第 3款、第7條、第9條規定
      ，宣告減得之刑，並諭知易科罰金之折算標準。
  (二)偽造之90年6月15日房屋租賃契約書(即第2份租賃契約書)
      ，係被告偽造行為所生之物，且業經本院於93年度重訴字
      第242號案件95年9月21日審理期日，當庭發還予被告，為
      被告所有之物，應依刑法第38條第1項第3款規定沒收。至
      其上偽造之「賺錢時代公寓大廈管理委員會廣場區」、「
      甲○○」印文各9枚，則均無庸再重覆宣告沒收。
五、協商判決除有刑事訴訟法第455條之4第1項第1款於本訊問程
    序終結前，被告撤銷協商合意或檢察官撤回協商聲請者；第
    2款被告協商之意思非出於自由意志者；第4款被告所犯之罪
    非第455條之2第1項所定得以協商判決者；第6款被告有其他
    較重之裁判上一罪之犯罪事實者；第 7款法院認應諭知免刑
    或免訴、不受理者情形之一，及違反同條第 2項「法院應於
    協商合意範圍內為判決；法院為協商判決所科之刑，以宣告
    緩刑或 2年以下有期徒刑、拘役或罰金為限」之規定者外，
    不得上訴。
六、如不服本判決，應於收受判決後10日內向本院提出上訴書狀
    ，並應敘述具體理由；其未敘述上訴理由者，應於上訴期間
    屆滿後20日內向本院補提理由書（均須按他造當事人之人數
    附繕本）「切勿逕送上級法院」。
中    華    民    國    99    年     1    月     8    日
                            書記官  黃舜民
                            法  官  張恩賜
以上正本證明與原本無異。
                            書記官  黃舜民
中    華    民    國    99    年     1    月     8    日
附錄本案論罪科刑法條全文：
刑法第216條：
行使第二百十條至第二百十五條之文書者，依偽造、變造文書或
登載不實事項或使登載不實事項之規定處斷。
刑法第210條：
偽造、變造私文書，足以生損害於公眾或他人者，處五年以下有
期徒刑。
┌───────────────────────────┐
│附表：                                                │
├───────────┬───────┬───────┤
│偽造文書之名稱及其內容│偽造印文之位置│偽造印文之數量│
├───────────┼───────┼───────┤
│偽造第 2份租賃契約書（│在乙○○所偽造│偽造「賺錢時代│
│即告證 7所示之租賃契約│之第 2份房屋租│公寓大廈管理委│
│書），其內容略為：租賃│賃契約出租人處│員會廣場區」印│
│標的為臺中市○區○○路│              │文 1枚、「陳文│
│170號地下2層及地下 3層│              │祥」印文1枚   │
│停車場空間，170之91、9├───────┼───────┤
│3、95、含F棟B2辦公室一│在乙○○所偽造│偽造「賺錢時代│
│處，租賃期間為9年，自9│之第 2份房屋租│公寓大廈管理委│
│0年7月1日起自99年6月30│賃契約騎縫處  │員會廣場區」印│
│日止，租金每月 3萬元，│              │文 7枚、「陳文│
│並於其上蓋用其偽刻之「│              │祥」印文7枚   │
│賺錢時代公寓大廈管理委├───────┼───────┤
│員會廣場區」及「甲○○│在乙○○所偽造│偽造「賺錢時代│
│」印文。              │之第 2份房屋租│公寓大廈管理委│
│                      │賃契約簽約處  │員會廣場區」印│
│                      │              │文 1枚、「陳文│
│                      │              │祥」印文1枚   │
└───────────┴───────┴───────┘

司法院資訊處製作；財團法人民間司法改革基金會備份。
